臺灣板橋地方法院刑事裁定　　　　　 100年度交聲字第4082號
原處分機關　交通部公路總局臺北區監理所
異　議　人
即受處分人　張清標
上列異議人即受處分人因違反道路交通管理處罰條例事件，對於
交通部公路總局臺北區監理所於民國100 年11月16日以北監自裁
字第裁40-Q00000000號所為之裁決處分（原舉發案號：宜蘭縣政
府警察局100 年10月21日宜警交字第Q00000000 號），聲明異議
，本院裁定如下：
    主  文
異議駁回。
    理  由
一、原處分意旨略以：異議人即受處分人張清標於民國100 年10
    月21日下午2 時35分許，駕駛車牌號碼0828-RF 號自用小客
    車，行經宜蘭縣員山鄉○○路與大鬮路口時，因有「駕車行
    經有燈光號誌管制之交岔路口闖紅燈」之違規行為，為警場
    攔停並製單舉發，嗣經原處分機關交通部公路總局臺北區監
    理所於100 年11月16日以北監自裁字第裁40-Q00000000號違
    反道路交通管理事件裁決書，依道路交通管理處罰條例第53
    條第1 項及第63條第1 項第3 款（裁決書漏載第3 款）規定
    ，裁處罰鍰新臺幣（下同）2,700 元，並記違規點數3 點等
    語。
二、聲明異議意旨略以：伊於100 年10月21日下午2 時35分駕車
    行經上開路段，該路段乃臺九線，限速60公里，伊行車至此
    處時，對面已有車輛閃頭燈告知前有警方攔檢，伊已有準備
    ，但是剛好前方右側之紅綠燈被路樹擋住，實在難以反應。
    又，該路口為一「）」型路口，警方卻以伊之左前方紅錄燈
    為佐證，實在難令人心服，為此，提起本件異議，爰請求撤
    銷原裁決處分云云。
三、按汽車駕駛人，行經有燈光號誌管制之交岔路口闖紅燈者，
    處1,800 元以上5,400 元以下罰鍰，道路交通管理處罰條例
    第53條第1 項定有明文。又汽車駕駛人有道路交通管理處罰
    條例第53條情形者，除依原條款處罰鍰外，並予記違規點數
    3 點，復為該條例第63條第1 項第3 款所明定。
四、經查：
  (一)異議人於100 年10月21日下午2 時35分許，駕駛車牌號碼08
    28-RF 號自用小客車，行經宜蘭縣員山鄉○○路與大鬮路之
    交岔路口，因有「駕車行經有燈光號誌管制之交岔路口闖紅
    燈」之違規行為，為宜蘭縣政府警察局宜蘭分局枕山派出所
    警員當場攔停，並填製宜警交字第Q00000000 號舉發違反道
    路交通管理事件通知單（下稱舉發通知單）予以舉發，嗣原
    處分機關調查後，認上開違規行為屬實，乃於100 年11月16
    日以北監自裁字第裁40-Q00000000號裁決書，依道路交通管
    理處罰條例第53條第1 項及第63條第1 項第3 款規定，裁處
    異議人罰鍰2,700 元，並記違規點數3 點等情，除異議人不
    否認確有於前述時地駕駛上開自用小客車乙節外，並有上開
    舉發通知單、裁決書及宜蘭縣政府警察局宜蘭分局100 年11
    月10日警蘭交字第1000060980號書函等影本各1 件附卷可稽
    。
  (二)異議人雖否認有上開違規行為，並以前詞置辯。惟經本院依
    職權勘驗本件聲明異議狀所附之行車記錄器錄影所得影像檔
    案之轉拷光碟，其檔名為「我的影片」，且在錄影畫面左下
    方標示時間為「2011.10.21 14:32:57 」時，由異議人所駕
    駛之自用小客車車內行車記錄器朝擋風玻璃外拍攝畫面可看
    出，於該舉發路口所遭遇之第一個燈光號誌係設置於畫面右
    側即馬路外側行道樹旁，並無受路旁行道樹遮蔽之情況，且
    顯示為黃燈；在錄影畫面左下方標示時間為「2011.10.21
    14:32:58」時，畫面右上方之號誌已轉為紅燈，異議人所駕
    駛之自用小客車即將但尚未跨越停止線；在錄影畫面左下方
    標示時間為「2011.10.21 14:33:00 」時，異議人所駕駛之
    車輛並未煞停，且已跨越停止線並駛進舉發路口區域，斯時
    ，錄影畫面左前方之燈光號誌亦已轉為紅燈；在錄影畫面左
    下方標示時間為「2011.10.21 14:33:01 」時，異議人仍繼
    續駕車向前行駛等情，此有上開影像檔案之錄影擷取畫面4
    張附卷供參，足認異議人於上開時間、地點，駕駛上開自小
    客車行前揭交岔路口之際，遇其行駛方向之燈光管制號誌為
    紅燈時，並未在停止線前停等紅燈，仍逕予行駛穿越前開交
    岔路之路口範圍並直行。抑且，觀諸上開錄影擷取畫面可知
    ，自異議人車內駕駛座位置望向擋風玻璃外之角度，復參以
    當時異議人係行駛於內側車道等客觀情狀下，實無異議人所
    稱當時其右前方號誌之視線受路旁行道樹遮蔽之理。再徵諸
    公務員為公法上行為具有公信力之原則，其本於職務所為之
    行政作為當可被推定為正當，復衡以本件舉發員警與異議人
    間，不僅未有任何怨隙，且係毫不相識之人，當應無設詞攀
    誣或虛構違規事實以陷害異議人之理，抑且，員警執行公務
    時，本身即受有行政懲處責任之監督，其舉發本件違規事實
    ，尚難認有何不可採信之處。從而，異議人前揭所辯，要屬
    飾詞卸責之詞，不足可採。
五、綜上所述，異議人於前述時、地確有「駕車行經有燈光號誌
    管制之交岔路口闖紅燈」之違規行為至明，是原處分機關據
    以依道路交通管理處罰條例第53條第1 項、第63條第1 項第
    3 款及違反道路交通管理事件統一裁罰基準表之規定，裁處
    異議人罰鍰2,700 元，並記違規點數3 點，並無違誤或不當
    ，從而，本件異議為無理由，應予駁回。
據上論斷，應依道路交通事件處理辦法第18條，裁定如主文。
中    華    民    國   100    年    12    月    30    日
                  刑事第二十一庭法  官  王瑜玲
以上正本證明與原本無異
如不服本裁定應於送達後5日內向本院提出抗告狀
                                書記官  林君縈
中    華    民    國   100    年    12    月    30    日